臺灣高等法院刑事判決　　　　　　　　　　　　　　九十三年度上訴字第九七五號
　　上　訴　人　臺灣台南地方法院檢察署檢察官
　　被　　　告　未○○
　　　　　　　　戌○○
　　　　　　　　戊○○
　　　　　　　　乙○○
　　　　　　　　Ｂ○○
　　　　　　　　Ａ○○
　　　　　　　　Ｉ○○
　　　　　　　　壬○○○
　　　　　　　　玄○○
　　　　　　　　子○○
　　　　　　　　Ｆ○○
　　　　　　　　宇○○
　　　　　　　　Ｈ　○
　　　　　　　　己○○○
　　　　　　　　丑○○
　　　　　　　　酉○○
　　　　　　　　丙○○○
　　　　　　　　亥○○
　　　　　　　　Ｊ○○
　　　　　　　　卯○○
　　　　　　　　丁○○
　　　　　　　　癸○○
　　　　　　　　辰○○
　　　　　　　　宙○○
　　　　　　　　庚○○
　　　　　　　　天○○
　　　　　　　　申○○
　　　　　　　　Ｋ○○
　　　　　　　　Ｇ○○
　　　　　　　　Ｃ○○
　　　　　　　　午○○
　　　　　　　　巳○○
　　　　　　　　寅○○
　　　　　　　　Ｄ○○
　　　　　　　　Ｅ○○
　　　　　　　　辛○○
　　　　　　　　甲○○
　　　　　　　　地○○
　　　　　　　　黃○○
右上訴人因被告違反毒品危害防制條例案件，不服臺灣桃園地方法院九十二年度訴字
第一七三八號，中華民國九十三年二月二日第一審判決（起訴案號：臺灣臺南地方法
院檢察署九十二年度偵字第六０二六號、第六○二七號、第七七一○號、第一二○五
九號），提起上訴，本院判決如左：
    主  文
上訴駁回。
    理  由
一、公訴意旨略以：被告未○○因得知被告戌○○有門路可由澳洲購得液態第三級毒
    品愷他命（俗稱Ｋ他命）製品，乃計畫私運該液態愷他命製品進口，抽出愷他命
    成分轉售牟利，遂於民國九十二年四月底，與被告戌○○謀議，委託被告戌○○
    向澳洲某公司訂購液態愷他命製品，每瓶由被告戌○○賺取新台幣（下同）一百
    元，被告戌○○因有厚利可圖，遂應允而向澳洲某公司訂購五千瓶（每瓶容量
    50cc）液態愷他命製劑。被告未○○為順利將該大批液態愷他命運輸入境，乃向
    經由被告戌○○介紹而認識之弘鼎旅行社負責人被告戊○○及領隊被告乙○○，
    稱：請招募三、四十名團員之澳洲旅行團，伊願負擔全部團費（按每人約二萬六
    千元），惟參加之團員均須為其攜帶精油禮盒（按實為液態愷他命）入境等語。
    被告戊○○、乙○○即以此條件，招得被告Ｉ○○、壬○○○、玄○○、子○○
    、Ｆ○○、宇○○、Ｈ○、己○○○、丑○○、酉○○、丙○○○、亥○○、Ｊ
    ○○、卯○○、丁○○、癸○○、辰○○、宙○○、庚○○、天○○、申○○、
    Ｋ○○、Ｇ○○、Ｃ○○、午○○、巳○○、寅○○、Ｄ○○、Ｅ○○、辛○○
    、甲○○、地○○、黃○○等三十三名團員（以下簡稱Ｉ○○等三十三名團員）
    ，於九十二年五月七日二十二時十分，由被告乙○○領隊搭機前往澳洲，被告戊○○亦同行。被告未○○、戌○○則於同月四日，分別由女友被告Ｂ○○、Ａ○○陪同先行出境飛往澳洲。被告戌○○於九十二年五月五日下午十七時許，將其
    為被告未○○訂購之液態愷他命，託人送至被告未○○下榻位於黃金海岸之某旅
    館，被告未○○即於翌（六）日起，在被告戌○○、Ｂ○○、Ａ○○之幫助下，
    共同將前述液態愷他命分裝於被告未○○預先請人代購之塑膠瓶（每瓶裝250cc
    ），並於瓶身外貼上被告未○○自備之貼紙及收縮膜後，以每六瓶裝成一盒，計
    分裝一千零十九瓶，裝入一百七十個禮盒（其中有一盒僅裝五瓶）。分裝完成後
    ，被告未○○於同月十一日二十二時許，以手機與被告戊○○聯絡，詢明其旅行
    團住宿處，約二十分鐘後，將前述一百七十盒液態愷他命送至位於黃金海岸之某
    飯店，交付被告戊○○，被告戊○○自己留下五盒（含其中僅五瓶那一盒），其
    餘則交代被告乙○○分發予被告Ｉ○○等三十三名團員，每人五盒，分散返回
    國（其中被告天○○交一盒由被告地○○代為攜帶入關）。被告Ｉ○○等三十三
    名團員及被告戊○○各攜帶液態愷他命，由被告乙○○帶隊會同被告未○○、Ｂ
    ○○等人於九十二年五月十二日十七時搭乘長榮ＢＲ－三一六號班機，入境桃園
    中正機場，於十八時許，在中正機場二期航廈入境檢查室，為檢察官指揮員警會
    同海關人員當場查獲，扣得前揭液態愷他命一百七十盒（計一千零十九瓶，每瓶
    約250cc，總容量約二五五公升，重量約二百四十公斤）。被告戌○○、Ａ○○
    則於同月二十一日二十一時三十分，另搭乘長榮ＢＲ－二三八號班機由中正機場
    入境時，經警查獲。案經台北市政府警察局士林分局、內政部警政署刑事警察局
    移送及臺灣臺南地方法院檢察署檢察官自動檢舉偵查起訴。因認被告未○○、戌
    ○○涉犯毒品危害防制條例第四條第三項運輸第三級毒品之罪嫌，被告Ｂ○○、
    Ａ○○、乙○○、戊○○及Ｉ○○、壬○○○、玄○○、子○○、Ｆ○○、宇○○、Ｈ○、己○○○、丑○○、酉○○、丙○○○、亥○○、Ｊ○○、卯○○、
    丁○○、癸○○、辰○○、宙○○、庚○○、天○○、申○○、Ｋ○○、Ｇ○○
    、Ｃ○○、午○○、巳○○、寅○○、Ｄ○○、Ｅ○○、辛○○、甲○○、地○○、黃○○涉犯毒品危害防制條例第四條第三項幫助運輸第三級毒品罪之罪嫌。
二、按原審法院認為上訴不合法律上之程式或法律上不應准許或其上訴權已經喪失者
    ，應以裁定駁回之。第二審法院認為上訴有第三百六十二條前段之情形者，應以
    判決駁回之。刑事訴訟法第三百六十二條前段、第三百六十七條前段分別定有明
    文。又按檢察官得於所配置之管轄區域以外執行職務，但配置各級法院之檢察官
    其執行職務或行使職權，仍屬獨立並應依法院之管轄定其分際。故下級法院檢察
    官對於上級法院之判決，或上級法院檢察官對於下級法院之判決，均不得提起上
    訴。同級法院之檢察官，對於非其所配置之法院之判決，亦無聲明不服提起上訴
    之權。甲法院檢察官移轉乙法院檢察官偵查後逕向甲法院起訴之案件，甲法院審
    理時，例由配置同院之檢察官到庭執行職務，則第一審判決後，自應向同院到庭
    檢察官送達，如有不服，亦應由同院檢察官提起上訴。最高法院著有七十六年台
    上字第四○七九號判例可參。
三、經查本件係臺灣臺南地方法院檢察署偵查後，逕向臺灣桃園地方法院起訴，原審
    判決本件公訴不受理，並向同管轄區域之臺灣桃園地方法院檢察署檢察官送達，
    有送達證書附卷足憑（見原審卷第一五五頁），如有不服，應由該檢察署檢察官
    提起上訴，乃原起訴之臺灣臺南地方法院檢署竟提起上訴，顯屬違背程式，其上
    訴既不合法律上之程式，復無從命其補正，自應由本院從程序上予以駁回，並不
    經言詞辯論為之。
據上論斷，應依刑事訴訟法第三百六十七條前段、第三百七十二條，判決如主文。
中　　　華　　　民　　　國　　九十三　　年　　　六　　　月　　 十六 　　日
                               臺灣高等法院刑事第五法庭
                                   審判長法  官　曾　德　水
                                         法  官  蘇　素　娥
                                         法  官  魏　新　國
右正本證明與原本無異。
如不服本判決，應於收受送達後十日內向本院提出上訴書狀，其未敘述上訴之理由者
並得於提起上訴後十日內向本院補提理由書（均須按他造當事人之人數附繕本）。
                                         書記官　陳　秋　雄
中　　　華　　　民　　　國　　九十三　　年　　　六　　　月　　 十七 　　日
